臺灣橋頭地方法院民事判決　　　　　 110年度橋小字第1292號
原　　　告　臺灣產物保險股份有限公司台南分公司

法定代理人　蘇文志　
訴訟代理人　陳冠宏　
被　　　告　陳俍州　


上列當事人間請求損害賠償事件，本院於民國110 年12月2 日言
詞辯論終結，判決如下：
    主  文
被告應給付原告新臺幣伍萬柒仟壹佰捌拾貳元，及自民國一一○
年七月九日起至清償日止，按週年利率百分之五計算之利息。
訴訟費用新臺幣壹仟柒佰零陸元由被告負擔。
本判決得假執行。但被告如以新臺幣伍萬柒仟壹佰捌拾貳元原告
供擔保，免為假執行。
    事實及理由
一、按小額訴訟之訴狀送達後，原告不得將原訴變更或追加他訴
    ，但擴張或減縮應受判決事項之聲明者，不在此限，民事訴
    訟法第436 條之23、第436 條第2 項、第255 條第1 項第3
    款定有明文。原告起訴時原請求：被告應給付原告新臺幣（
    下同）85,311元，及自起訴狀繕本送達翌日起至清償日止，
    按週年利率5 ％計算之利息。嗣於訴狀送達後，原告減縮聲
    明為：被告應給付57,182元，及自起訴狀繕本送達翌日起至
    清償日止，按週年利率5 ％計算之利息，經核與上揭規定相
    符，爰予准許。
二、被告未於最後言詞辯論期日到場，核無民事訴訟法第386 條
    各款所列情形，爰依原告聲請，由其一造辯論而為判決。
三、原告主張：被告於民國108 年8 月5 日9 時39分許，駕駛車
    牌號碼000-0000號自小客車（下稱甲車），行經高雄市左營
    區翠華路與翠峰路口時，因未保持安全距離，致追撞前方訴
    外人鄭木麟駕駛原告所承保之車牌號碼000-0000號自小客車
    （下稱系爭車輛），致系爭車輛受損。爰依民法第184 條第
    1 項前段、第191 條之2 條及保險法第53條第1 項規定，於
    扣除折舊額後，請求被告賠償修復費用計新臺幣（下同）57
    ,182元（包含零件26,610元、工資17,266元、烤漆13,306元
    ）等語。並聲明：被告應給付57,182元，及自起訴狀繕本送
    達翌日起至清償日止，按週年利率5 ％計算之利息。
四、被告答辯略以：被告已於108 年10月9 日在左營區調解委員
    會與訴外人鄭木麟達成調解並已賠償完畢，當天調解內容即
    已包含車損等語。並聲明：原告之訴駁回。
五、本院得心證之理由：
  ㈠按因故意或過失，不法侵害他人之權利者，負損害賠償責任
    ；汽車、機車或其他非依軌道行駛之動力車輛，在使用中加
    損害於他人者，駕駛人應賠償因此所受之損害；又不法毀損
    他人之物者，被害人得請求賠償其物因毀損所減少之價額，
    民法第184 條第1 項前段、第191 條之2 前段及第196 條分
    別定有明文。次按汽車在同一車道行駛時，除擬超越前車外
    ，後車與前車之間應保持隨時可以煞停之距離，道路交通安
    全規則第94條第1 項定有明文。末按被保險人因保險人應負
    保險責任之損失發生，而對於第三人有損失賠償請求權者，
    保險人得於給付賠償金額後，代位行使被保險人對於第三人
    之請求權；但其所請求之數額，以不逾賠償金額為限，保險
    法第53條第1 項亦已明文規定。
  ㈡原告主張系爭車輛於前揭時、地遭違規之甲車追撞受損一事
    ，業據其提出道路交通事故當事人登記聯單、道路交通事故
    初步分析研判表、道路交通事故現場圖、現場照片、估價單
    、車損照片、行車執照、汽（機）車保險理賠申請書、任意
    險理賠申請書及統一發票等件為證（見本院卷第15至55、
    125 至129 頁），且經本院依職權向高雄市政府警察局交通
    警察大隊調閱本件交通事故調查處理資料核閱無訛，有該大
    隊110 年9 月30日高市警交大字第11072097000 號函暨所附
    附件在卷可佐（見本院卷第101 至121 頁），亦為被告所不
    否認，自堪信為真實。
  ㈢被告固辯稱其與鄭木麟已於108 年10月9 日在高雄市左營區
    調解委員會（下稱左營區調解委員會）就鄭木麟體傷、系爭
    車輛損害部分成立調解，原告不能再向被告為請求云云。
    查證人即當日調解委員林志誠到庭具結證稱：該次調解內容
    為被告應賠償鄭木麟7 萬元，但車損不只那樣，還有一筆8
    萬多元之維修費用，而該筆車輛維修費用已先由鄭木麟之保
    險公司先行賠付，我就有跟被告說該筆8 萬多元之維修費用
    由保險公司先賠付，之後保險公司會再追償，因為調解書只
    會記載實際賠償之金額，所以本件調解書之調解內容為被告
    給付原告7 萬多元，當場給付3 萬元，餘款4 萬2,000 元再
    擇期匯入鄭木麟之帳戶，是不包含車損8 萬多元之部份。我
    當時都有手寫在調解筆錄上，也都有跟被告說清楚等語明確
    （見本院卷第150 至151 頁），亦與證人鄭木麟於本院到庭
    證述內容相符（見本院卷第136 至139 頁），堪認上開調解
    之範圍並未及於系爭車輛車損部分。是被告抗辯，尚非可採
    ；原告得依據保險代位之規定及侵權行為之法律關係，請求
    被告賠償系爭車輛所受損害，應屬有據。
  ㈣本件毀損事故之發生確係被告之行為所致，已如前述，被保
    險人就上開車輛遭毀損所生之損害，本得基於侵權行為法律
    關係向被告請求賠償。查原告主張其所承保之系爭車輛因遭
    被告毀損，致該車受損，須支付維修費用85,311元（含工資
    17,266元、零件54,740元及烤漆13,306元），有原告提出之
    統一發票為證（見本院卷第129 頁），自堪信為真正。依行
    政院所頒固定資產耐用年數表及固定資產折舊率表，【非運
    輸業用客車、貨車】之耐用年數為5 年，依平均法計算其折
    舊結果（即以固定資產成本減除殘價後之餘額，按固定資產
    耐用年數表規定之耐用年數平均分攤，計算折舊額），每年
    折舊率為5 分之1 ，並參酌營利事業所得稅查核準則第95條
    第6 項規定「固定資產提列折舊採用定率遞減法者，以1 年
    為計算單位，其使用期間未滿1 年者，按實際使用之月數相
    當於全年之比例計算之，不滿1 月者，以1 月計」，系爭車
    輛出廠日為105 年7 月，迄本件車禍發生時即108 年8 月5
    日，已使用3 年1 月，則零件扣除折舊後之修復費用估定為
    26,610元【計算方式：1.殘價＝取得成本÷（耐用年數＋1
    ）即54,740÷（5+1 ）≒9,123 （小數點以下四捨五入）；
    2.折舊額＝（取得成本－殘價）×1/（耐用年數）×（使用
    年數）即（54,740－9,123 ）×1/5 ×（3+1/12）≒28,130
    （小數點以下四捨五入）；3.扣除折舊後價值＝（新品取得
    成本－折舊額）即54,740－28,130＝26,610】，加上工資
    17,266元、烤漆13,306元，則原告得請求之車輛維修費用應
    為57,182元（計算式：26,610＋17,266＋13,306＝57,182）
    。從而，原告得請求被告賠償之修繕費用為57,182元。
  ㈤綜上所述，原告依民法第184 條第1 項前段、第191 條之2
    條及保險法第53條第1 項規定，請求被告賠償57,182元，及
    自起訴狀繕本送達翌日即110 年7 月9 日起至清償日止，按
    週年利率5 ％計算之利息，為有理由，應予准許。
六、本件原告勝訴部分係就民事訴訟法第436 條之8 適用小額訴
    訟程序所為被告敗訴之判決，依民事訴訟法第436 條之20規
    定，應依職權宣告假執行。並依同法第436 條之23準用第
    436 條第2 項，適用同法第392 條第2 項規定，依職權宣告
    被告如預供擔保，得免為假執行。
七、訴訟費用負擔之依據：民事訴訟法第78條。本件訴訟費用額
    ，依後附計算書確定如主文第3 項所示金額。
中    華    民    國   110    年    12    月    16    日
                  橋頭簡易庭  法  官  郭育秀
以上為正本係照原本作成。
民事訴訟法第436 條之24第2 項：對於本判決之上訴，非以違背
法令為理由，不得為之。
如對本判決上訴，須於判決送達後20日內向本院提出上訴狀，並
須表明原判決所違背之法令及其具體內容與依訴訟資料可認為原
判決有違背法令之具體事實之上訴理由。（均須按他造當事人之
人數附繕本）。
中    華    民    國   110    年    12    月    16    日
                              書記官  塗蕙如
計   算   書
項        目             金  額（新臺幣）         備  註
第一審裁判費             1,000元
第一審證人旅費             706元
合        計             1,706元